【裁判字號】    89,上易,760
【裁判日期】    890410
【裁判案由】    違反專利法
【裁判全文】
臺灣高等法院臺中分院刑事判決                    八十九年度上易字第七六○號
      上  訴  人  臺灣彰化地方法院檢察署檢察官
      被      告  乙○○○
                            國.
右上訴人因被告違反專利法案件，不服臺灣彰化地方法院八十八年度易字第一五三九
號中華民國八十九年二月十一日第一審判決（起訴案號：臺灣彰化地方法院檢察署八
十八年度偵續字第二二號），提起上訴，本院判決如左：
      主  文
上訴駁回。
      理  由
一、原審判決略以：(一)按告訴乃論之罪，未經告訴者，應諭知不受理判決，刑事訴訟
    法第三百零三條第三款定有明文。(二)查本件告訴人甲○○告訴被告乙○○○於八
    十六年六、七月間侵害告訴人之專利權，起訴書認被告係觸犯專利法第一百二十
    五條及一百二十八條之罪，惟依同法第一百三十一條之規定，侵害專利權係告訴
    乃論之案件，經查本件專利權人係沈文玲，有專利權證書影本在卷足憑，而沈文
    玲係授權全益畜牧器具有限公司專有製造、販賣及其他法定權利，告訴人僅係該
    公司之法定代理人，有授權書影本及正本附偵查卷足稽，是告訴人個人既非專利
    權人，亦未經專利權人授權，竟以其個人名義提出告訴，自非適法，本件未經合
    法告訴，依照首開說明，爰不經言詞辯論，原審依刑事訴訟法第三百零三條第三
    款、第三百零七條為諭知不受理之判決。
二、檢察官上訴意旨略稱：「本件經經濟部中央標準局新型第一一八九三三號專利排
    風扇結構改良之專利權人沈文玲，係將上開專利之製造、販賣及其他法定權利授
    權與全益畜牧器具有限公司暨為該公司之法定代理人之甲○○個人（即告訴人）
    ，而並非祇授權與全益畜牧器具有限公司，此迄經告訴人甲○○在本件之告訴狀
    中載述甚明，且可傳訊專利權人沈文玲即可究明。原審法院認定本件專利權人授
    權之對象僅係全益畜牧器具有限公司，而告訴人甲○○非係授權之對象，無非係
    以本件之授權書上係記載『‧‧‧授權全益畜牧器具有限公司（法代甲○○）專
    有製造、販賣及其他法定權利。』，但查本件專利權人若僅授權全益畜牧器具有
    限公司，依文書書寫之慣例，授權書應僅書寫全益畜牧器具有限公司即可，實無
    需劃蛇添足地另書寫該公司法定代理人甲○○之名字，認定本件專利權之被授權
    人僅係全益畜牧器具有限公司，而告訴人甲○○不與之，而遽認本件未經合法告
    訴，原審判決實係違誤」等語。惟查本件係授權予全益畜牧器具有限公司，而非
    授權予公司及法定代理人之甲○○之事實，有該授權書在卷可稽（見八十七年度
    偵字第五六八號偵查卷第十一頁），該授權書於括弧內雖列有法定代理人甲○○
    先生等字，僅係敘明該公司之法定代理人姓名，並未有授權予甲○○個人已甚明
    確，檢察官上訴非有理由，應予駁回，並不經言詞辯論為之。
三、據上論斷，應依刑事訴訟法第三百七十二條、第三百六十八條，判決如主文。
中      華      民      國    八十九     年      四       月     十     日
                                  臺灣高等法院臺中分院刑事第三庭
                                        審判長法  官  方  艤  駐
                                              法  官  廖  柏  基
                                              法  官  劉  連  星
右正本證明與原本無異。
不得上訴。
                                              書記官  顏  子  良
中      華      民      國    八十九     年      四       月    十二    日
                                                                        Ｑ


司法院資訊處製作；財團法人民間司法改革基金會備份。
